臺灣臺中地方法院臺中簡易庭民事判決  
                                   110年度中簡字第3359號
原      告  施美雲  
訴訟代理人  賴政宗  
被      告  陳秀英  
訴訟代理人  林芳達  
上列當事人間請求排除侵害事件，本院於民國111年3月10日言詞
辯論終結，判決如下：
    主  文
被告應將門牌臺中市○區○○路00號房屋頂樓如附件相片所示白鐵
片拆除並回復原狀。
原告其餘之訴駁回。
訴訟費用由被告負擔。
本判決原告勝訴部分得假執行。
    事實及理由
一、原告主張：門牌臺中市○區○○路00號房屋（下稱系爭房屋）
    為原告所有，相鄰65號房屋為被告所有，被告於民國107年1
    0月間整修全棟房屋，設置如附件相片所示白鐵片侵入原告
    所有系爭房屋頂樓鐵皮牆內，爰依民法第767條第1項中段規
    定，請求被告拆除上開白鐵片並回復原狀。又原告經常出入
    頂樓工作，每日目擊尖銳鐵片，稍有不慎恐有被鐵片傷害之
    虞，造成精神焦慮恐懼，被告長期不理，爰依侵權行為法律
    關係，請求被告賠償精神上損害新臺幣（下同）29萬元等語
    ，並聲明：①被告應將系爭房屋頂樓如附件相片所示白鐵片
    拆除並回復原狀。②被告應賠償原告29萬元。
二、被告則以：原告所指被告設置白鐵片係被告聘請施工師傅連
    炘莆（更名連建達），與原告先生賴東癸溝通施工，經原告
    先生同意設置。原告請求被告拆除鐵片，被告釋出善意可幫
    忙切除易遭尖利傷害之鐵片，需原告同意進入屋內施工，但
    原告堅持伸縮縫鐵皮全部拆除，明顯不符原告先生當時答應
    安裝屋頂伸縮縫等語資為抗辯，答辯聲明：原告之訴駁回。
三、得心證之理由： 
　㈠原告主張系爭房屋為其所有，被告於系爭房屋頂樓設置如附
    件相片所示白鐵片等情，業據其提出相片、建物登記謄本及
    為證（見卷第19、21、43-47頁）為證，且為被告所不爭執
    ，堪信原告上開主張為真實。
　㈡按所有權人對於無權占有其所有物者，得請求返還之，對於
    妨害其所有權者，得請求除去之，民法第767條第1項前段、
    中段分別定有明文。被告抗辯係得原告配偶賴東癸同意而在
    系爭房屋頂樓鐵皮牆內設置白鐵片，業據其提出臺灣臺中地
    方法院檢察署檢察官104年度偵字第24256號不起訴處分書為
    證（見卷第97-101頁），並據證人連建達證述確實（見卷第
    110頁）。按夫妻於日常家務，互為代理人，民法第1003條
    第1項定有明文。關於原告所有房屋之管理及是否容許被告
    在頂樓鐵皮牆內施工設置白鐵片，並非日常家務，原告配偶
    賴東癸自非當然有代理原告處分之權限，不能認為原告配偶
    賴東癸之同意，效力及於原告。又證人連建達於偵查中證稱
    ：「…施作完後63號男主人剛開始沒有說什麼，過1、2週後
    ，他叫伊把它拆除，伊說你當時不是說可以做，他說當時沒
    有寫什麼，伊猜是他太太（即原告）不同意…」（見卷第99
    頁），足認原告並不承認賴東癸所為白鐵片設置之同意，則
    賴東癸同意被告設置白鐵片之意思表示，不能拘束原告，被
    告不得對於原告主張有權在系爭房屋設置白鐵片。原告本於
    民法第767條第1項規定，請求被告將系爭房屋如附件相片所
    示白鐵片拆除並回復原狀，洵屬有據，應予准許。
　㈢按民法第18條第2項規定，人格權受侵害時，以法律有特別規
    定者為限，得請求損害賠償或慰撫金。若侵害屬財產法益者
    ，即不符合得請求慰撫金之要件。本件被告設置白鐵片侵占
    原告所有系爭房屋，核屬侵害財產法益，原告並未主張及舉
    證被告侵害原告之身體、健康、名譽、自由、信用、隱私、
    貞操，或不法侵害原告其他人格法益而情節重大，原告請求
    被告賠償精神上之損害29萬元，於法無據，不能准許。
四、從而，原告本於民法第767條第1項規定，請求被告應將系爭
    房屋頂樓如附件相片所示白鐵片拆除並回復原狀，為有理由
    ，應予准許；原告依侵權行為法律關係，請求被告賠償原告
    29萬元，為無理由，應予駁回。
五、本件係就民事訴訟法第427條第1項訴訟適用簡易程序為被告
    敗訴之判決，爰依民事訴訟法第389條第1項第3 款規定，依
    職權宣告假執行。
六、本件事證已臻明確，兩造其餘攻擊防禦之方法，核與判決之
    結果不生影響，無庸逐一論究，併此敘明。
七、據上論結，本件原告之訴為一部有理由，一部無理由，依民
    事訴訟法第436條第2項、第79條、第389條第1項第3 款，判
    決如主文。
中　　華　　民　　國　　111 　年　　3 　　月　　31　　日
                  臺灣臺中地方法院臺中簡易庭
                                  法  官  熊祥雲
以上正本係照原本作成。
如不服本判決，應於送達後20日內，向本院提出上訴狀並表明上
訴理由，如於本判決宣示後送達前提起上訴者，應於判決送達後
20日內補提上訴理由書（須附繕本），如委任律師提起上訴者，
應一併繳納上訴審裁判費。
中　　華　　民　　國　　111 　年　　3 　　月　　31　　日
                                  書記官  王麗麗